臺灣高等法院刑事判決　　　　　　　　 95年度上訴緝字第3號
　　上訴人　臺灣板橋地方法院檢察署檢察官
　　被　告　乙○○
　　　　　　　　　 　　（板橋市戶政事務所）
　　選　任　陳宏模　律師
　　辯護人
上列上訴人因被告觸犯贓物罪案件，不服臺灣板橋地方法院91年
度訴字第763號，中華民國92年1月9日第一審判決（起訴案號：
臺灣板橋地方法院檢察署88年度偵字第23590號），提起上訴，
判決如下：
    主  文
上訴駁回。
    理  由
一、本院審理結果，認第一審判決對被告乙○○為無罪諭知，並
    無不當，應予維持，並引用附件第一審判決書記載的證據及
    理由。
二、公訴人上訴意旨略以，被告乙○○自始至終均不願承認貨物
    是丙○○之夫朱志輝所交付；但朱志輝已承認將貨物運給被
    告乙○○。顯然被告乙○○明知貨物的來源，對於本案貨物
    是贓物知情；被告乙○○對於貨物來源或稱「莊先生」又稱
    「曾先生」顯然矛盾等語。
三、司法警察官或司法警察依法定程序所製作的詢問筆錄，屬刑
    事訴訟法第一六五條第一項規定可為證據的筆錄之一。法院
    依直接審理方式，顯示於公判庭加以調查，並經言詞辯論，
    有證據能力。最高法院九五台上第五九七三號判決參照。
　　因此，證人即雙喜搬家貨運行司機任平、任強的警詢陳述（
　　偵卷第三七頁、三九至四二頁）具有證據能力。
四、本案癥點：（一）被告乙○○對於所加工的貨物是否為盜贓
    物知情與否；（二）被告乙○○有無「收受」的犯意。
（一）證人任平、任強於警詢、原審證稱：「…就有人從地下室
      電梯內搬出貨物，然後叫我們將貨物搬到貨車上，然後我
      就跟著公司另一輛車將貨物搬到中和市○○街一Ｏ七巷二
      弄二三號前馬路。將貨搬到馬路旁，然後就有人付給我們
      搬運費後，我們就將車開走了。」
      「…到該址地下室找一位莊（曾）先生（台語）。大約十
      五時左右，莊先生就叫我把立德街一二二號貨物搬到我們
      搬家公司貨車上，然後莊先生帶領我們公司二台貨車，將
      貨物搬到中和市○○街一Ｏ三巷二弄二三號大馬號前，然
      後將貨搬到馬路旁，我們就開車走了。」（偵卷第四Ｏ、
      四二頁）
      「有一位先生坐我們的車，帶我們到中和市○○路，他叫
      我們把貨裝到另一台貨車上，裝不下的，就放在旁邊。他
      們好像要載到別的地方，我不知道他們要載到哪裡。」（
      原審卷第一八七頁）與被告供稱的貨物來源過程：零件是
      一位曾先生委託加工，由被告自中和市運回等語相符。
      可證上述零件被告並非直接取自盛揚公司廠房；此並為告
　　　訴人甲○○所不否認，有甲○○委任的劉興源律師，於八
　　　八年九月二二日以眾智國際法律事務所名義，函台北縣警
　    察局，請求查扣朱志輝自盛揚公司廠房盜運出廠再轉運他
      處的貨品函可證（偵卷第七頁說明欄二第六行）。
　　　直接自盛揚公司廠房搬取零件的貨運行人員任平、任強既
　　　然都不知道所搬的電子零件有產權糾紛；「莊先生」於現
      場並且回答搬走貨物沒有問題（偵查卷第四Ｏ及四二頁倒
      數第二答）。則公訴人認為從事加工業，經轉運後取得前
      述零件進行加工程序的被告明知零件是盜贓物的證據，就
      卷證而言，並不足以證明。
　　　縱如公訴人所稱，另案被告朱志輝於警詢曾供稱，前述零
　　　件是朱志輝交付予被告乙○○加工；但朱志輝於警詢的同
　　　一句供詞下緊接即陳述「我太太鍾瑞蘭有提出（八十四張
　　　）發票證明。」（偵卷第十四頁倒數第二行）與偵卷第一
　　　二九頁贓證物品清單所載確實有購物發票八十四張吻合。
  　　既有貨品來源證明，被告乙○○的加工行為屬於知贓的故
　　　意行為，同無證據可為佐證。
　　　關於究竟是何人委託被告加工，筆錄上固有「莊先生」及
　　　「曾先生」不同的記載；被告於原審供稱：「他的全名，
　　　我還要回去查」（原審卷第一五一頁），並於本院九五年
　　　十一月二日準備程序表示，是因國、台語對於「莊」「曾
　　　」發音上的混淆所致（筆錄第三頁）。所言合理可以採信
　　  。
（二）公訴意旨認定被告乙○○從事加工業；而被告乙○○也提
      出所經營的建韶股份有限公司八八年十月，向客戶喜福地
      科技股份有限公司請款的請款對帳單及送貨單（原審卷第
      二三Ｏ、二三一頁）為證。可證被告乙○○確實從事加工
      業。
　　　前述零件組不論由何人交予被告加工，被告既是加工業者
　　　，受託加工屬正常現象。而加工零件的所有權既仍屬於定
　　　作人所有，被告並非基於取得所有權的意思收受零件組。
　　　所為加工行為並不符合起訴書記載的涉犯罪名，刑法第三
　　　四九條第一項收受贓物罪的構成要件。
五、公訴人上訴無理由，應予駁回。
六、公訴人聲請傳訊告訴人甲○○，經傳喚因遷移不明未能送達
    。經審酌告訴人甲○○僅能證明本案零件組是否屬於波茲曼
    公司所有；對於被告乙○○是否知贓的主觀犯意並不足以立
    證。故不再傳喚。
中　　華　　民　　國　　96　　年　　1 　　月　　24　　日
 　　　　　　　刑事第六庭審判長 法　官  林堭儀
 　　　　　　　　　　　   　　　法　官  蔡聰明
                       　   　　法　官  郭豫珍
以上正本證明與原本無異。
不得上訴。
                                書記官  胡勤義
中　　華　　民　　國　　96　　年　　1 　　月　　25　　日
附錄：本案論罪科刑法條全文
中華民國刑法第349條第1項
收受贓物者，處 3 年以下有期徒刑、拘役或 5 百元以下罰金。
